臺灣基隆地方法院刑事判決　　　　　　　100年度易字第414號
公　訴　人　臺灣基隆地方法院檢察署檢察官
被　　　告　周躍峰
上列被告因毀損案件，經檢察官聲請簡易判決處刑（100 年度偵
字第3634號），本院認為不宜以簡易判決處刑，改依通常程序審
理，判決如下：
    主  文
本件公訴不受理。
    理  由
一、公訴意旨如聲請簡易判決處刑書所載 （如附件） 。
二、按告訴乃論之罪，未經告訴者，應諭知不受理之判決，並得
    不經言詞辯論為之，刑事訴訟法第303 條第3 款及第307 條
    分別定有明文。
三、按刑法第354 條之毀損罪，依同法第357 條之規定，係屬告
    訴乃論之罪。又告訴係犯罪之被害人或其他告訴權人，向偵
    查機關申告犯罪事實，並為請求追訴之意思表示。再按，關
    於財產犯罪，其被害人之範圍，固不以所有人為限，即對於
    該財產有事實上管領力之人，間亦不失為犯罪之直接被害人
    。惟此仍須視其犯罪之性質而定，非可一概而論。關於移轉
    領得性質之財產犯罪，例如竊盜、搶奪、強盜，恐嚇取財、
    詐欺等，係以侵害他人之財產監督權為內容，只須財產監督
    權遭受不法侵害之人，均得為犯罪之被害人，所有人固無論
    ，即如質權人、承租人、借用人、受寄人或基於其他類似之
    法律關係，對於他人之物為示有者，甚或受僱人、學徒或基
    於其他類似之關係，受他人之指佔而對於有管領之力者，均
    因其財產監督權直接遭受侵害之故，而得與所有人共為犯罪
    之被害人。至於毀損性質之財產犯罪，例如毀損罪及部分背
    信罪，係以滅失或減少財產之價值為其侵害內容，所保護者
    乃財物之用益價值及交換價值，對應言之，在於保護財物之
    用益權及處分權，故，凡對於財物享有用益、處分之權責，
    例如所有人、承租人、借用人等，均得為毀損罪之直接被害
    人，反之，若對於物僅有事實上管領關係，而並無任何用益
    、處分之權者，例如受僱人、學徒等，則不得為毀損罪之直
    接被害人。本件大客車司機，係公司之受僱人，對於所駕駛
    之大客車僅有事實上之管領關係，並無為自己而存在之用益
    、處分之權，該大客車遭受毀損，僅公司為其被害人，該司
    機所提之告訴並非合法（法務部（75）法檢（二）字第1013
    號座談會參照）。經查，本件被告所涉毀損車牌號碼1508-R
    H 自小貨車（下稱系爭車輛）擋風玻璃乙案，係由周培文於
    警詢時提出告訴（參100 年度偵字第3634號卷第12頁），惟
    遭毀損之系爭車輛乃為永聖洋建材有限公司（以下簡稱永聖
    洋建材公司）所有，此有車號查詢汽車車籍乙份在卷可稽；
    而因永聖洋建材公司將系爭車輛提供給「昇洋建材行」使用
    供以送貨，周培文係受僱於「昇洋建材行」之貨車司機，故
    而駕駛使用系爭車輛，此據周培文以證人身分於本院調查時
    結證證述明確，準此，周培文乃係基於受僱人身分而使用系
    爭車輛，對於系爭車輛，僅有事實上之管理關係，並無為自
    己而存在之用益、處分權，應以系爭車輛之所有權人為被害
    人，是受僱人周培文所提之告訴自非合法。故本件被告所涉
    毀損犯行既未經告訴，揆諸前開說明，爰不經言詞辯論，逕
    為諭知不受理之判決。
據上論斷，應依到事訴訟法第452 條、第303 條第3 款、第307
條判決如主文。
中    華    民    國    100    年    10    月    6    日
                  刑事第五庭法  官  周霙蘭
以上正本證明與原本無異。
如不服本判決應於收受送達後10日內向本院提出上訴書狀，並應
敘述具體理由；其未敘述上訴理由者，應於上訴期間屆滿後20日
內向本院補提理由書(均須按他造當事人之人數附繕本)「切勿逕
送上級法院」。
中    華    民    國   100    年    10    月    6     日
                            書記官  翁其良
附件
臺灣基隆地方法院檢察署檢察官聲請簡易判決處刑書
                                     100年度偵字第3634號
    被      告  周躍峰  男  23歲（民國○○年○○月○○日生）
                        住基隆市○○區○○街452之2號15樓
                        國民身分證統一編號：Ｚ000000000號
上列被告因毀棄損壞案件，業經偵查終結，認為宜以簡易判決處刑
，茲將犯罪事實及證據並所犯法條分敘如下：
        犯罪事實
一、周躍峰前因違反職役職責案件，經臺灣高等法院以97年度軍
    上字第4號判決判處有期徒刑1年2 月，於民國97年11月16日
    執行完畢，仍不知悔改，復於100年7月22日下午4 時30分許
    ，駕駛車號R7-3550 號自用小客車，沿基隆市○○路往瑞芳
    方向行駛，行經基隆市○○路、東信路交岔口，欲超越同向
    由周培文所駕駛車號1508-RH 號自小貨車未果，不滿周培文
    未讓其超車而駕車尾隨，周培文在基隆市○○路、深澳坑路
    交岔口附近將上揭自小貨車停下，雙方一言不合，周躍峰竟
    以毀棄財物之犯意，於同日下午4 時47分許，持球棒毀損周
    培文所駕駛上揭自小貨車之前擋風玻璃，致令不堪用，足以
    生損害於周培文。
二、案經周培文訴由基隆市警察局第二分局報告本署偵辦。
        證據並所犯法條
一、證據：
    （一）被告於警詢及偵訊中之供述。
    （二）證人即告訴人周培文於警詢中之指述。
    （三）證人沈賴貴於警詢中之證述。
    （四）車輛詳細資料報表及汽車買賣合約書各1紙。
    （五）監視錄影翻拍照片1張。
    （六）自小貨車之前擋風玻璃遭砸毀之照片2張。
二、所犯法條：核被告周躍峰所為，係犯刑法第354 條之毀損罪
    嫌。被告曾受有期徒刑執行完畢，有本署刑案資料查註紀錄
    表在卷可參，其於5年內故意再犯本件有期徒刑以上之罪，
    為累犯，請依刑法第47條第1項規定加重其刑。
三、依刑事訴訟法第451條第1項聲請逕以簡易判決處刑。
    此  致
臺灣基隆地方法院基隆簡易庭
中    華    民    國    100    年    9     月    14    日
                               檢 察 官  黃佳權
本件正本證明與原本無異
中    華    民    國    100    年    9     月    17    日
                               書 記 官  朱逸昇
附記事項：
本件係依刑事訴訟法簡易程式辦理，法院簡易庭得不傳喚被告、
輔佐人、告訴人、告發人等出庭即以簡易判決處刑；被告、被害
人、告訴人等對告訴乃論案件如已達成民事和解而要撤回告訴或
對非告訴乃論案件認有受傳喚到庭陳述意見之必要時，請即另以
書狀向簡易法庭陳述或請求傳訊。
附錄所犯法條：
中華民國刑法第354條
毀棄、損壞前二條以外之他人之物或致令不堪用，足以生損害於
公眾或他人者，處2年以下有期徒刑、拘役或5百元以下罰金。